臺灣高等法院刑事判決　　　　　　　 100年度上訴字第2304號
上　訴　人　　臺灣桃園地方法院檢察署檢察官
被　　　告　　鍾振允
　　　　　　　周志忠
上列上訴人因被告等違反槍砲彈藥刀械管制條例等案件，不服臺
灣桃園地方法院99年度訴字第375號，中華民國100年5月3日第一
審判決（起訴案號：臺灣桃園地方法院檢察署98年度偵字第1272
9號、第26617號、第7476號），提起上訴，本院判決如下：
    主  文
上訴駁回。
    理  由
壹、公訴意旨略以；
一、緣范光永懷疑其妻子與姜伯泯發生婚外情，於范光永與姜伯
    泯親友處理此事過程中，被告鍾振允（綽號黑龍）竟基於恐
    嚇之犯意，於民國（下同）98年6月中旬某日時，在桃園縣
    新屋鄉之姜伯泯住處，用力拍打范光永之大腿向其恫稱：「
    你想怎樣，不就是要錢而已，你要多少錢處理」等語，使范
    光永心生畏懼，因認被告鍾振允涉犯刑法第305條之恐嚇危
    害安全罪嫌等語。
二、緣翟桂芬積欠程麗玫新臺幣（下同）30餘萬元，翟桂芬（所
    涉本件恐嚇犯嫌由臺灣桃園地方法院審理中）不滿程麗玫催
    討債務之態度，竟與被告周志忠（綽號阿忠）共同基於恐嚇
    之犯意聯絡，於98年8月4日晚間10時30分許，共同至桃園縣
    龍潭鄉程麗玫之住處，向程麗玫恫稱：「你搞不清楚狀況，
    不知死活，還敢報警，我認識很多黑道兄弟，最好不要惹我
    ，你家很好找，不然你給我試試看」等語，使程麗玫心生畏
    懼。嗣於99年2月24日上午9時5分許為警查獲，因認被告周
    志忠涉犯刑法第305條之恐嚇危害安全罪嫌等語。
貳、證據能力部分：按被告以外之人於審判外之言詞或書面陳述
    ，除法律有規定者外，不得作為證據，刑事訴訟法第159條
    第1項定有明文，此即學理上所稱「傳聞證據排除法則」。
    又被告以外之人於審判外之陳述，雖不符同法第159條之1至
    第159條之4之規定，而經當事人於審判程序同意作為證據，
    法院審酌該言詞陳述或書面陳述作成時之情況，認為適當者
    ，亦得為證據。當事人、代理人或辯護人於法院調查證據時
    ，知有第159條第1項不得為證據之情形，而未於言詞辯論終
    結前聲明異議者，視為有前項之同意，此依同法第159條之5
    規定甚明。鑒於採用傳聞證據排除法則重要理由之一，係因
    傳聞證據未經當事人之反詰問予以覈實，若當事人願放棄對
    原供述人之反對詰問時，原則上即可承認該傳聞證據之證據
    能力。而揆諸我國刑事訴訟法第159條之5之立法理由，除參
    照前述傳聞證據排除法則之基本法理外，亦參考日本刑事訴
    訟法第326條之立法例，查日本刑事審判實務之運作，有關
    檢察官及被告均同意作為證據之傳聞書面材料或陳述，可直
    接援引該國刑事訴訟法第326條作為傳聞例外之法律依據，
    僅在檢察官與被告或其辯護人不同意之情況下，乃須根據其
    他傳聞例外規定，俾以斟酌該等傳聞書面材料或陳述是否具
    有證據能力，在當事人間無爭執之案件中，傳聞證據基本上
    均可依據前引規定提出於法院使用。據此，我國刑事訴訟法
    第159條之5之適用應可作同上之解釋。公訴人、被告周志忠
    與鍾振允就本件判決所引之被告以外之人於審判外之陳述，
    於本院行準備程序時均已表示同意有證據能力（本院卷第18
    6頁反面至第196頁、第220頁至第223頁），本院審酌上開傳
    聞證據作成時之情況，核無違法取證及證明力明顯過低之瑕
    疵，為證明犯罪事實存否所必要，亦認為以之作為證據為適
    當，根據上開規定及說明，作為本件判決認定被告等犯罪事
    實之被告以外之人於審判外陳述是否屬於傳聞之例外，無庸
    先行考量刑事訴訟法第159條之1第2項、第159條之2、第159
    條之3等規定，得逕依同法第159條之5規定作為證據。
參、按犯罪事實應依證據認定之，無證據不得認定犯罪事實。又
    不能證明被告犯罪者，應諭知無罪之判決，刑事訴訟法第15
    4條第2項、第301條第1項分別定有明文。再按事實之認定，
    應憑證據，如未能發現相當證據，或證據不足以證明，自不
    能以推測或擬制之方法，為裁判基礎；且認定不利於被告之
    事實須依積極證據，苟積極證據不足為不利於被告事實之認
    定時，即應為有利於被告之認定；另認定犯罪事實所憑之證
    據，雖不以直接證據為限，間接證據亦包括在內，然無論直
    接證據或間接證據，其為訴訟上之證明，須於通常一般之人
    均不致有所懷疑，而得確信其為真實之程度者，始得據之為
    有罪之認定，倘其證明尚未達到此一程度，而有合理之懷疑
    存在，無從使事實審法院得有罪之確信時，即應由法院為諭
    知被告無罪之判決（最高法院40年臺上字第86號、30年上字
    第816號、76年臺上字第4986號判例參照）。
肆、經查：
一、前開公訴意旨有關被告鍾振允部分：
（一）公訴人認被告鍾振允涉犯刑法第305條恐嚇危害安全罪嫌
      ，無非係以證人A11、D1證述為憑（99年度證保字第4號卷
      第193頁至第196頁、第212頁至第214頁）。
（二）訊據被告鍾振允堅詞否認有何恐嚇危害安全犯行，辯稱：
      98年6月中旬某日，范光永找一票兄弟到姜伯泯的住處，
      於是姜伯泯的叔父即桃園縣議員姜義青打電話叫伊去姜伯
      泯住處幫忙調解，伊到場後，看到范光永、姜義青、姜伯
      泯的父親姜義源、姜義青的助理宋雲翔與另2名不詳姓名
      年籍男子，姜義青及姜伯泯的父親與范光永談范光永之妻
      與姜伯泯婚外情之事，姜伯泯要給范光永遮羞費，伊只聽
      到范光永要求300萬元，後來談到150萬元、50萬元，但姜
      伯泯的父親與姜義青都不同意，於是不歡而散，伊沒有拍
      打范光永的大腿，也沒有說「你想怎樣，就是要錢而已，
      你要多少錢處理」。范光永回去後打電話給姜義青的助理
      宋雲翔，要以36萬元和解，3天後在姜義青的議員服務處
      ，由范光永與姜義青寫和解書等語（原審卷一第46頁至第
      47頁、本院第221頁反面）。
  １、經查，證人姜義青於原審審理時證述：98年6月中旬某日
      ，伊堂哥姜義源稱其子與他人發生婚外情，對方配偶找上
      門來，要伊幫忙處理，於是伊和助理宋雲翔一起前去，因
      宋雲翔的舅舅鍾振允是龍潭人，也擔任過桃園縣議員游正
      明的助理，遂請鍾振允到場協助，鍾振允到場後，伊告知
      鍾振允對方要300萬元，鍾振允說金額太高了一點，後來
      范光永陸續降到250萬元、150萬元，之後就不歡而散。在
      現場調解過程中，鍾振允未對說出范光永恐嚇之言詞或有
      恫嚇動作，他在現場很沈默。其後約隔2、3天，宋雲翔說
      對方要以36萬元和解，姜義源也同意，於是在伊服務處簽
      立和解書等語（原審卷二第104頁至第105頁、第111頁）
      ；證人宋雲翔於原審證稱：伊開車載姜義青至姜伯泯住處
      ，得知對方負責協調的人住在龍潭，因伊舅舅鍾振允曾是
      前議員游正明的秘書，認識對方，於是伊開車載鍾振允前
      來幫忙協調，雙方討論時伊在門口抽菸，聽見對方拍一下
      桌子說要300萬元等語(原審卷二第112頁反面至第114頁)
      。復有姜伯泯與范光永等人簽立之和解書影本1紙、面額3
      6萬元支票影本1紙在卷可稽（原審卷二第132頁、第134頁
      ）。且證人范光永於原審審理時證稱：鍾振允代表男方，
      從晚上7、8點左右開始談，伊說現在要用什麼辦法解決，
      他問伊要多少，不過是為了要錢，後來伊這邊的楊執中和
      鍾振允2人去屋外協調，伊沒有去介入，鍾振允後來進屋
      說伊開出的價格不可能答應，伊這邊的人聽到也不是很高
      興，他說今天就是破局了，談不出所以然，改天再說。事
      後伊都沒有介入，隔幾天後，楊執中說男方要以36萬解決
      ，問伊能不能接受，伊同意後，楊執中與伊一起到男方有
      個擔任縣議員的姜姓親戚辦事處，議員就以36萬元開出支
      票給伊，伊還沒有拿支票，鍾振允也來了，並問伊36萬可
      以嗎，伊說這樣可以了，拿了支票就和楊執中先離去。在
      協商過程中，鍾振允是有拍伊大腿，但他拍伊大腿好像朋
      友一樣，他說他姓鍾，伊的老婆也姓鍾，他問伊老婆是哪
      裡人，這過程伊不會很害怕等語（原審卷二第172頁反面
      第174頁）。由證人姜義青、宋雲翔、范光永上開證言，
      可知被告鍾振允乃係受託協調姜伯泯與范光永之妻婚外情
      之賠償事宜，嗣後由姜伯泯之父與范光永達成以36萬元和
      解，但在過程中被告鍾振允並未以拍打范光永的大腿恐嚇
      而對范光永恫嚇稱「你想怎樣，就是要錢而已，你要多少
      錢處理」等言詞。縱如證人范光永所指，被告鍾振允拍打
      伊大腿，亦僅像朋友交談，並非恐嚇舉動，自不得以證人
      范光永證稱被告拍打其大腿，逕認被告鍾振允有恐嚇范光
      永之犯行。
  ２、又證人A11於警詢時證述略以：友人范光永於98年6月中旬
      無意聽到妻子與他人之曖昧通話，察覺有異，追問妻子始
      坦承與新屋鄉的姜伯泯有交往，想請綽號小米酒的警察幫
      忙查出姜伯泯住址，拜託姜伯泯不要繼續與其妻交往，約
      一星期後某日傍晚，小米酒要范光永至桃園縣龍潭鄉○○
      路245號2樓辦公室，村長彭石松在場，彭石松打電話請楊
      執中居間協助處理。某日晚間楊執中與范光永等至姜伯泯
      住處，當時客廳內已有議員姜義青在場，過沒多久，綽號
      黑龍之鍾振允一進客廳，就坐在范光永旁邊，用力拍打范
      光永大腿恫嚇質問：「你想怎樣」、「不就是要錢而已」
      、「你要多少錢處理嘛」等語，范光永被鍾振允的舉動嚇
      到，隨便應付說「50萬元」，鍾振允則不悅地說「沒有錢
      啦」，范光永回稱沒有錢沒關係，只希望當事人姜伯泯能
      出面講清楚，向伊保證以後不會再與妻子糾纏就好」，鍾
      振允就和姜義青、楊執中去客廳外商議，沒多久，楊執中
      返回客廳說走了不用談，於是伊等就離開等語（99年度證
      保字第4號卷第193頁反面、第194頁反面至第195頁）。因
      此，依證人A11所述，范光永就其妻婚外情一事，本無意
      向姜伯泯請求賠償，經被告鍾振允拍打其大腿稱：「你想
      怎樣，不就是要錢而已，你要多少錢處理」等語後，范光
      永方提出50萬元賠償金額。倘令證人A11上揭證言屬實，
      被告鍾振允既要求范光永開口要求賠償數額，以利協商和
      解金額，不惟無何等惡害之通知，反寓有令范光永受償而
      得利之意。從而，被告鍾振允縱有拍打范光永大腿，並質
      問「你想怎樣，不就是要錢而已，你要多少錢處理」等言
      詞，尚難認係為「惡害」之通知，自無以恐嚇危害安全罪
      相繩之餘地。
  ３、再證人A11於警詢時復證稱：彭石松打電話請來楊執中，
      楊執中即對范光永稱他最痛恨這種人，要給姜伯泯一點教
      訓，范光永見楊執中強勢介入此事，為免得罪，就跟楊執
      中的小弟阿德、小馬前去姜伯泯住處，但阿德、小馬回報
      姜伯泯不在家，於是范光永就離開。隔3天後，范光永至
      姜伯泯住處，希望姜伯泯不要再與其妻交往，但姜伯泯不
      在家，於是范光永託姜伯泯父母轉達來意後就離開，不料
      隔天楊執中來電口氣兇惡並威脅稱：「誰叫你去啊，你是
      去幹嘛，這事情現在是我在喬的，你不要給我搞砸了，我
      警告你不准再去喔」，大約過了1個星期，楊執中打電話
      給范光永一起到姜伯泯住處，在鍾振允施壓下，隨口說要
      50萬元。離開姜伯泯住處後約4、5天，楊執中打電話回報
      已經喬好36萬元等語，事後對方開1張面額36萬元渣打銀
      行的支票，楊執中要范光永將支票交給他處理，錢會比較
      快下來，錢下來會交給范光永，過了1星期，范光永與楊
      執中聯繫，楊執中一開始推拖有事在忙，後來才拿出16萬
      元交給范光永，但范光永認為金額有誤，楊執中竟稱他幫
      忙跑那麼多趟，又不是他1個人，有那麼多小弟不是人喔
      ，他們不用分嗎等語，范光永因此不敢多言等語（99年度
      證保字第4卷第193頁至第196頁），核與證人D1於檢察官
      訊問時所證情節相合（99年度證保字第4卷第213頁），並
      有證人范光永於原審審理時證稱：伊原本透過友人要問姜
      伯泯的電話和地址，伊想查到電話地址之後好好跟姜伯泯
      說不要破壞伊的家庭，但姜伯泯直至事情結束之前，即使
      在家也不出面，楊執中說事情交給他處理，不要干涉這麼
      多，這種事情交給他處理，他會讓伊很滿意。楊執中有跟
      伊說到姜伯泯那裡不要講話，不要開口，價錢都是由他在
      談，後來伊還被楊執中唸，因為他要伊不要談價錢。事後
      伊沒有出面，均由楊執中協調，嗣後楊執中告訴伊對方願
      給付36萬元。在離開姜義青辦公室回家路上，楊執中說姜
      義青等人所交付之面額36萬元之和解支票是渣打銀行的，
      把票交給他處理，本來約定是伊拿20萬元，楊執中分得16
      萬元，後來票期到了，楊執中僅給伊16萬元，且一直拖延
      未付餘款4萬元等語（原審卷第二卷第172頁至第175頁反
      面）。復有被告鍾振允與楊執中以行動電話聯繫有關協調
      本件和解金額為36萬元、簽立和解書等事宜，並談及被告
      鍾振允與范光永之妻同姓，且有親族關係，有通訊監察譯
      文在卷可參（99年度證保字第4卷第200頁至第205頁）。
      足認范光永原無向姜伯泯索賠之意，係因楊執中強勢介入
      居間處理，方以36萬元成立和解，惟楊執中取走面額36萬
      元支票兌領後，未依約給付20萬元與范光永，僅交與16萬
      元。雖證人D1於檢察官訊問時證述：楊執中於98年7月10
      日前後在電話中及鍾振允於98年6月20日左右在姜伯泯住
      處，叫伊打聽看看在龍潭這一帶勢力有多大，是什麼人，
      不要在那邊糾纏那4萬元的事，伊未授權楊執中或鍾振允
      處理此事，伊是看他們很兇要介入此事，不好意思拒絕云
      云（99年度證保字第4卷第213頁），惟觀諸證人D1於同日
      受訊時證稱：楊執中說他專門處理這種事，交給他處理，
      當天楊執中傍晚帶伊到洗車廠，找小馬處理，小馬和阿德
      帶伊去姜伯泯住處，因他們口氣很兇，伊很害怕而跟他們
      去，後來他們說姜伯泯不在。隔了2天伊自己去姜伯泯住
      處談和解，被楊執中罵，伊因此感到害怕等語（99年度證
      保字第4卷第213頁），顯見證人D1所指令伊感到畏懼者，
      乃係強勢介入協調之楊執中，而非被告鍾振允。至證人D1
      所指遭恐嚇以「打聽看看我們在龍潭這一帶勢力有多大，
      是什麼人」等語（99年度證保字第4卷第213頁），係起於
      范光永向楊執中索討其提領和解支票36萬元中尚欠款4萬
      元之事，然此已是范光永與姜伯泯家人達成和解後所生之
      事，顯與被告鍾振允無涉。
  ４、綜上所述，檢察官所舉證據，既不足證明被告鍾振允有何
      公訴意旨所指恐嚇危害安全犯行，此外復查無他積極證據
      足資證明被告鍾振允有何前揭犯行，即屬不能證明被告鍾
      振允犯上開恐嚇危害安全罪，自應諭知被告鍾振允無罪之
      判決。
二、前開公訴意旨有關被告周志忠部分：
（一）公訴人認被告周志忠涉犯刑法第305條恐嚇危害安全罪嫌
      ，無非係以證人程麗玫證述為憑（99年度偵字第7476 號
      卷二第123頁至第126頁）。
（二）訊據被告周志忠堅詞否認有何恐嚇危害安全犯行，辯稱：
      翟桂芬與程麗玫間有金錢糾紛，翟桂芬打電話找伊當和事
      佬，當時伊與黃信豪、周皓哲在聊天泡茶，翟桂芬開車來
      ，伊與黃信豪、周皓哲就一起上車，當時下車處理的，只
      有伊和翟桂芬。伊幫忙釐清後，確定翟桂芬欠程麗玫的金
      額。翟桂芬或伊都沒有恐嚇程麗玫等語（原審卷一第223
      頁反面、本院卷一第186頁）。
  １、證人黃信豪於警詢及檢察官訊問時證稱：周志忠開車，搭
      載伊、周皓哲與翟桂芬，抵達目的地後，周志忠與翟桂芬
      下車進去1個住家，伊與周皓哲留在車上，後來警察來了
      ，從住家出來3個人，包括周志忠、翟桂芬還有另1名女子
      ，該名女子指向伊這臺車，警察就過來盤查，伊與周皓哲
      提出身分證件，之後周志忠又進去一下子再出來，周志忠
      就開車載伊等離開等語（99年度偵字第7476號卷四第36頁
      、第41頁），核與被告周志忠所辯：僅伊與翟桂芬下車去
      找程麗玫處理債務等詞相合。倘被告周志忠與翟桂芬有糾
      眾仗勢恐嚇程麗玫之意，自可令同行之周皓哲、黃信豪一
      起下車至程麗玫住處助勢，惟被告周志忠與翟桂芬卻捨此
      不為，可見被告周志忠本意係平和處理債務，而無恐嚇程
      麗玫之意。
  ２、再查，程麗玫於原審審理時證稱略以：98年8月4日晚間10
      時30分，翟桂芬及周志忠到伊位於桃園縣龍潭鄉的住處，
      周志忠說他想協調，才讓他進來，周志忠希望伊將金額降
      低，當時伊沒答應。伊兒子報警，警察前來問伊那些人來
      做什麼，伊回答有一些債務，警察問伊是否需要請他們走
      ，伊回稱沒關係，警察離開後，翟桂芬對伊說「妳搞不清
      楚狀況，不知死活，還敢報警，我認識很多黑道兄弟，有
      楊執中、黑龍還有桃園的雄哥，妳最好不要惹我，我翟桂
      芬隨便一喊，黑道兄弟就會過來。妳家很好找，不相信的
      話妳給我試試看，妳到底要不要簽」，伊覺得翟桂芬說大
      話，沒有感覺到害怕，伊邀翟桂芬一起死，還說這筆錢不
      要了，反正伊常自殺，不如一起死，結果翟桂芬嚇到，求
      伊說不想和伊一起死，一直發抖喊救命，翟桂芬要伊降低
      還款金額，伊不願意而發生爭吵，周志忠在旁邊插嘴說讓
      事情簡單化，趕快簽一簽，債務用28萬解決掉，周志忠說
      這些話時，態度沒有很不好，比較平和等語（原審卷二第
      115頁反面至第120頁），縱令證人程麗玫所證有關於98年
      8月4日晚間10時30分許，被告周志忠與翟桂芬等人駕車抵
      達程麗玫住處，由被告周志忠與翟桂芬2人登門拜訪，同
      行之周皓哲、黃信豪2人則在車上等候，過程翟桂芬表明
      希望程麗玫降低還款金額，並提出和解書1份，被告周志
      忠亦在旁搭腔稱：「讓事情簡單化，趕快簽一簽」等情屬
      實，然依證人程麗玫所證：被告周志忠態度尚稱平和，且
      其認為翟桂芬「都在講大話，都喜歡把大哥搬出來」，甚
      至程麗玫威脅翟桂芬「不如我們一起死」等語，反令翟桂
      芬畏懼之情狀，顯然程麗玫未因翟桂芬出言恐嚇或被告周
      志忠在旁要伊簽立和解書而心生畏懼。至於證人程麗玫雖
      於警詢時除指證被告周志忠與翟桂芬前來，翟桂芬恫稱「
      妳搞不清楚狀況，不知死活，還敢報警，我認識很多黑道
      兄弟，有楊執中、黑龍還有桃園的雄哥，妳最好不要惹我
      ，我翟桂芬隨便一喊，黑道兄弟就會過來。妳家很好找，
      不相信的話妳給我試試看，妳到底要不要簽」，被告周志
      忠則在旁稱「簽一簽大家好辦事」等語外，另指證：周志
      忠隨同在翟桂芬旁邊除了威脅伊之外，當翟桂芬恐嚇伊時
      也一直在旁助勢叫囂云云（99年度偵字第7476號卷二第12
      4頁）。然而，證人程麗玫於原審時亦證陳：被告周志忠
      除有上開「簽一簽大家好辦事」等語外，對之並無其他恐
      嚇言詞（原審卷二第121頁反面），且證人程麗玫於警詢
      時亦未指出被告周志忠有何在旁助勢叫囂之具體行為，則
      以被告周志忠所言「大家簽一簽好辦事」之內容觀之，並
      非通知若程麗玫不願簽署，則被告周志忠將施加以何等之
      惡害，而足以令程麗玫心生畏怖。故難以證人程麗玫指證
      內容，認定被告周志忠與翟桂芬有共同恐嚇危害安全之犯
      行。
  ３、再查，證人即桃園縣政府警察局龍潭分局中興派出所警員
      李水忠於原審時證稱：98年8月4日晚間9時至11時擔任巡
      邏勤務，經勤務指揮中心派案稱九座寮6之10號有糾紛，
      伊遂與同事楊大進前去程麗玫住處，看到現場有3個年輕
      男性與1臺車，除屋主程麗玫外，無其他女性，伊詢問報
      案人程麗玫報案用意為何，她說希望3名男性離開，伊說
      「人家不歡迎你們，你們不要再留在現場」，而請該3名
      男性離去，當時沒有看見周志忠，有很多同事都接過程麗
      玫的報案電話，而工作紀錄簿上8月4日21時至23時之資料
      是同事楊大進詢問程麗玫後而記載，其中有關「報案人程
      麗玫，債務人翟桂芬，協商中間人黃信豪、周皓哲、周志
      忠，開DZ -0436自小客車，現場無恐嚇情事，為債務糾紛
      」等記載，不表示上開翟桂芬、黃信豪、周皓哲、周志忠
      等人均在場，翟桂芬、周志忠當時不在現場，是程麗玫提
      供翟女的身分證字號，伊不曾見過周志忠等語（原審卷二
      第127頁反面至第131頁反面），是證人李水忠至報案人程
      麗玫住處時，並未見到被告周志忠與翟桂芬，無從執其證
      言證明被告周志忠是否與翟桂芬對程麗玫為恐嚇犯行。然
      參諸桃園縣政府警察局員警工作紀錄簿記載「現場無恐嚇
      情事，單純為債務糾紛」，及證人程麗玫於警詢時證稱：
      伊向員警說沒有什麼安全上問題等語（99年度偵字第7476
      號卷二第124頁），益見被告周志忠未對程麗玫施以恐嚇
      危害安全之行為。
（三）綜上所述，檢察官所舉證據，不足以證明被告周志忠有何
      公訴意旨所指恐嚇危害安全犯行，此外復查無他積極證據
      足資證明被告周志忠有何恐嚇犯行，即屬不能證明被告周
      志忠犯罪，依上說明，自應諭知被告周志忠無罪之判決。
伍、原審以不能證明被告鍾振允、周志忠犯罪，依前揭之說明，
    對被告鍾振允、周志忠為無罪判決之諭知，即無不合。檢察
    官上訴意旨略以：(一)范光永並無要求姜伯泯賠償之意，僅係
    要求姜伯泯不要再與其妻往來，而被告鍾振允與楊執中欲藉
    此機會獲取金錢上利益，唯恐范光永說出不需賠償之語，始
    用力拍打范光永大腿，使其心生恐懼而不得不說出一個金額
    以供被告鍾振允及楊執中獲得「喬」事情的空間；(二)被告周
    志忠與翟桂芬前往程麗玫住處之初，即非抱以和平手段協商
    債務，否則何以需糾眾一同前往，且程麗玫之兒子又何需報
    警處理等語，而指摘原判決不當。惟查，楊執中乃係代表范
    光永出面協調之人，而被告鍾振允則係代表姜伯泯協談之人
    ，是楊執中及被告鍾振允在處理范光永之妻與姜伯泯婚外情
    事件中，係居於對立之局面；再者，本件係由被告鍾振允代
    表之姜伯泯父親方面支付金錢與范光永以達成和解，何來被
    告鍾振允與楊執中一起使范光永心生恐懼而獲得「喬」事情
    之空間之說；且檢察官亦未提出可認被告鍾振允與楊執中有
    何共同恐嚇范光永之事證；另被告周志忠雖與翟桂芬共同前
    往程麗玫住處商討債務處理問題，然證人程麗玫始終未敘明
    被告周志忠有何語帶恐嚇威脅或在旁助勢叫囂具體犯行，且
    縱認翟桂芬當場對程麗玫出言恐嚇「妳搞不清楚狀況，不知
    死活，還敢報警，我認識很多黑道兄弟，有楊執中、黑龍還
    有桃園的雄哥，妳最好不要惹我，我翟桂芬隨便一喊，黑道
    兄弟就會過來。妳家很好找，不相信的話妳給我試試看，妳
    到底要不要簽」後，程麗玫亦稱：不感覺畏懼，反認翟桂芬
    係說大話等語以觀，亦難認被告周志忠有何公訴人所指與翟
    桂芬共同恐嚇犯行。第按刑事訴訟法第161條第1項規定：檢
    察官就被告犯罪事實，應負舉證責任，並指出證明之方法。
    對於其所訴之被告犯罪事實，應負提出證據及說服之實質舉
    證責任，倘所提出之證據，不足為被告有罪之積極證明，或
    其闡明之證明方法，無從說服法官以形成被告有罪之心證，
    基於無罪推定之原則，自應為被告無罪判決之諭知。而證據
    之取捨與證據之證明力如何，均屬法院得自由裁量、判斷之
    職權，茍其此項裁量、判斷，並不悖乎通常一般人日常生活
    經驗之定則或論理法則，又於判決內論敘其何以作此判斷之
    心證理由者，即不得任意指摘其為違法。茲原判決已詳敘就
    卷內證據調查之結果，而為綜合判斷、取捨，認不足證明被
    告鍾振允、周志忠確有檢察官所指訴之恐嚇犯行，其得心證
    的理由已說明甚詳，且所為論斷從形式上觀察，亦難認有違
    背經驗法則、論理法則，或有其他違背法令之情形，自不容
    任意指為違法。檢察官提起上訴，仍執陳詞以被告鍾振允、
    周志忠確有恐嚇危害安全犯行而為爭執，復未提出其他積極
    事證證明被告鍾振允、周志忠確有何實施恐嚇之行為，漫指
    原判決不當，尚無可取。從而，原審為被告鍾振允、周志忠
    無罪之判決，尚屬允當，可以維持，上訴為無理由，應予駁
    回。
據上論斷，應依刑事訴訟法第368條，判決如主文。
本案經檢察官楊秀蘭到庭執行職務。
中    華    民    國   100    年    11    月    24    日
                  刑事第二十五庭審判長法  官  黃瑞華
                                      法  官  許文章
                                      法  官  高玉舜
以上正本證明與原本無異。
不得上訴。
                                      書記官  許雅淩
中    華    民    國   100    年    11    月    24    日
附錄：本案論罪科刑法條全文
中華民國刑法第305條
（恐嚇危害安全罪）
以加害生命、身體、自由、名譽、財產之事，恐嚇他人致生危害
於安全者，處2年以下有期徒刑、拘役或3百元以下罰金。